臺灣高等法院刑事裁定　　　　　　　　100年度聲再字第362號
再審聲請人
即受判決人　鄞義俊
上列聲請人因偽造文書案件，對於最高法院91年度台上字第4377
號，中華民國91年8月8日第三審確定判決（第二審案號：本院88
年度重上更(五)字第193號，第一審案號：臺灣士林地方法院79
年度訴字第481號，起訴案號：臺灣士林地方法院檢察署78年度
偵字第4555號），聲請再審，本院裁定如下：
    主  文
再審之聲請駁回。
    理  由
一、聲請意旨略以：再審聲請人即受判決人（下稱聲請人）鄞義
    俊因偽造文書案件，經本院88年度重上更(五)字第193號判
    處有期徒刑1年8月，減為有期徒刑10月，嗣經最高法院駁回
    上訴確定。惟依勞工保險局代表人陳益民於民國99年12月30
    日在臺北高等行政法院辯論庭所述：其在本件扣得之電腦主
    機內並未發現聲請人偽造詐領醫療費用事實之證據。又依檢
    舉人鄞芳麗前夫曾煥志之道歉書：其22年前與聲請人因小事
    爭論，前妻鄞芳麗一時基於不服再誤聽其言，因而誣告聲請
    人有設局詐領勞工保險局醫療費用等情，致聲請人無端受害
    ，再次聲明道歉。有臺北高等行政法院98年度訴更(一)字第
    141號判決及道歉書各一份可憑。法務部調查局就相關事證
    未予詳查，逕以羈押、刑求、逼供等手段將扣案電腦交勞工
    保險局查核，依上開證據，足徵聲請人確遭誣告，且勞工保
    險局亦無何損失，為此依刑事訴訟法第420條第1項第6款以
    原判決所取得之證據經證明係誣告為由聲請再審云云。
二、按最高法院以違背法律上之程式，駁回當事人上訴而確定之
    判決，因不具實體確定力，不得為聲請再審之客體，聲請人
    應以最後事實審法院之實體判決為聲請再審之客體，最高法
    院72年度台抗字第270 號判例參照。本件聲請人就最高法院
    91年度台上字第4377號判決提起再審部分，自屬違反法律上
    之程式，合先敘明。
三、次按聲請再審，應以再審書狀敘述理由，附具原判決之繕本
    及證據，提出於管轄法院為之，刑事訴訟法第429條定有明
    文。所謂原判決之繕本，乃實體確定判決之繕本，非指程序
    上判決或歷審、前審判決而言，最高法院96年度台抗字第
    666 號裁定、95年度台抗字第545號裁定意旨參照。查本件
    再審聲請人對於原確定判決聲請再審，雖提出網路版之判決
    書資料（本院88年度重上更(五)字第193號刑事判決），惟
    該書類之當事人欄、理由欄中，上訴人即被告姓名係以丙○
    ○代替，皆無詳細年籍資料可供辨識，送達處所亦付之闕如
    ，則當事人身分、住所等既難以特定，實難認該份文件屬判
    決繕本。茲聲請人既未提出原判決之繕本，亦未附具聲請再
    審之證據，揆諸首開說明，其聲請再審之程序已違背規定。
四、再按法院認為無再審理由者，應以裁定駁回之。經前項裁定
    後，不得更以同一原因聲請再審，刑事訴訟法第434條定有
    明文。經查，聲請人於本件聲請所提出臺北高等行政法院98
    年度訴更(一)字第141號判決及曾煥志之道歉書等，前業經
    提出再審聲請，並與本件聲請之理由同為主張：依勞工保險
    局代表人另案到庭所陳及檢舉人鄞芳麗前夫曾煥志之道歉書
    ，足徵聲請人確遭誣告，且勞工保險局亦無何損失等情，業
    經本院於100年5月13日，以100年度聲再字第163號裁定，認
    無再審理由而駁回在案，有上開裁定書一份附卷可稽。茲再
    審聲請人仍以同一原因聲請再審，亦顯已違背法律程式。
五、綜上所述，本件再審聲請人之聲請程序顯屬有所違背，應予
    駁回。
據上論斷，應依刑事訴訟法第433條，裁定如主文。
中    華    民    國   100    年    8     月    24    日
                  刑事第二十一庭審判長法  官  周政達
                                      法  官  趙文
                                      法  官  楊力進
以上正本證明與原本無異。
如不服本裁定，應於收受送達後5日內向本院提出抗告狀。
                                      書記官  彭威翔
中    華    民    國   100    年    8     月    24    日